【裁判字號】    88,易,2648
【裁判日期】    890121
【裁判案由】    竊盜
【裁判全文】
臺灣臺中地方法院刑事判決                        八十八年度易字第二六四八號
    公  訴  人  臺灣臺中地方法院檢察署檢察官
    被      告  乙○○
右列被告因竊盜案件，經檢察官提起公訴（八十八年度偵字第一○○○七號），本院
判決如左：
    主  文
乙○○共同連續竊盜，處拘役伍拾日。
    事  實
一、乙○○意圖為自己不法之所有，並基於概括之犯意，先於民國八十八年四月十七
    日凌晨二時許，在台中縣大甲鎮第一市場丁○○所經營之肉攤旁，乘人不覺，竊
    取該肉攤所陳列販賣之豬內臟一付（約十斤重），得手後即據為己有。復與丙○
    ○（公訴人誤為宋銀燕，已經台灣雲林地方法院判決有罪）基於犯意之聯絡，於
    同日凌晨二時三十八分許，至台中縣大甲鎮○○路三八號甲○○任職之福客多超
    商內，乘人不覺，共同竊取該店所陳列販賣之ＢＯＳＳ香菸二包、七星牌香菸二
    包及雪茄八支，得手後朋分使用。嗣於同日上午五時三十分許，乙○○持上開豬
    內臟前往台中縣大甲鎮○○路與光明路口兜售時，當場為警查獲。
二、案經台中縣警察局大甲分局報告台灣台中地方法院檢察署檢察官偵查起訴。
    理  由
一、訊據被告乙○○於本院審理時固坦承拿取右揭豬內臟、香菸、雪茄之事實，惟矢
    口否認有何竊盜之犯行，辯稱：伊係在台中縣大甲鎮第一市場之水溝邊撿到該付
    豬內臟，後來再與一名流浪漢至超商購物，伊拿了幾包香菸去櫃台，以為該名流
    浪漢要幫伊付錢，便先走出店外云云。經查右揭事實，業據被害人丁○○、甲○
    ○指述綦詳，核與共犯丙○○於警訊時供述之情節相符，並有贓物領據一紙及超
    商監視錄影帶一捲可資佐證；而被告已於警訊時坦承係與一名男子至該超商乘機
    偷取香菸及雪茄乙節，是被告應有與丙○○共同竊取香菸及雪茄之情事。至被告
    就該付豬內臟部分，於警訊時係供稱為一名綽號「阿青」之流浪漢給伊云云，此
    部分供詞前後不一，應係飾卸之詞，不足採信。本件事證明確，被告之犯行堪以
    認定。
二、核被告所為，係犯刑法第三百二十條第一項之竊盜罪。被告與丙○○二人間，就
    竊取香菸、雪茄犯行部分，有犯意聯絡及行為分擔，為共同正犯。再被告先後二
    次竊盜犯行，時間緊接，犯罪構成要件相同，顯係基於概括犯意反覆為之，為連
    續犯，應依刑法第五十六條之規定，論以一罪，並加重其刑。爰審酌被告之素行
    、犯罪之動機、目的、手段、所生之危害、犯罪後之態度等一切情狀，量處如主
    文所示之刑，以資懲儆。
據上論斷，應依刑事訴訟法第二百九十九條第一項前段，刑法第二十八條、第五十六
條、第三百二十條第一項，罰金罰鍰提高標準條例第一條前段，判決如主文。
中      華      民      國    八十九    年      一      月    二十一    日
                                    臺灣台中地方法院刑事第六庭
        法  官  許 秀 芬
右正本證明與原本無異。
如不服本判決，應於判決送達後十日內向本院提出上訴狀，上訴於臺灣高等法院臺中
分院( 須附繕本 )。
                                        書記官
中      華      民      國    八十九    年      一      月    二十四    日
附論罪科刑依據之法條：刑法刑法第三百二十條第一項
意圖為自己或第三人不法之所有，而竊取他人之動產者，為竊盜罪，處五年以下有期
徒刑、拘役或五百元以下罰金。


司法院資訊處製作；財團法人民間司法改革基金會備份。
